臺灣高等法院臺中分院刑事判決　　　　　　　　　九十二年度上易字第二一六五號
　　上　訴　人
　　即　被　告　丙○○
　　選任辯護人　蔡瑞煙
右上訴人因傷害案件，不服臺灣臺中地方法院九十二年度易字第一六六一號中華
民國九十二年八月十九日第一審判決（起訴案號：臺灣臺中地方法院檢察署九十二年
度偵字第一０一三號），提起上訴，本院判決如左：
    主      文
原判決關於傷害部分撤銷。
丙○○被訴傷害部分無罪。
    理      由
一、公訴意旨略以：上訴人即被告丙○○（下稱被告）與告訴人甲○○係鄰居關係。
    被告於九十年十一月十九日下午五時許，趁告訴人甲○○至台中縣梧棲鎮○○路
    ○段七０七號住處外倒垃圾時，出手毆打甲○○，致甲○○受有下巴、右肘挫傷
    血腫之傷害，因認被告涉犯刑法第二百七十七條第一項之傷害罪嫌云云。
二、公訴人認被告涉犯上開傷害罪嫌，係以告訴人之指訴、證人李丁標之證詞，並有
    診斷證明書一紙附卷可稽為其論據。但被告堅決否認有傷害告訴人之犯行，辯稱
    ：被告與告訴人為鄰居，相處不睦，自八十九年間起即互控傷害，並均遭判刑，
    彼此怨隙已深。告訴人於偵查中除告訴被告傷害、毀損外，另對被告之妻陳王素
    華提出傷害告訴、女陳偉玲提出恐嚇告訴；對被告之友人劉榮宗提出偽證告訴，
    然均查無實據而為不起訴處分，其告訴不實可見一斑。告訴人所舉證人李丁標、
    謝文進於偵查中到庭證述，均未對被告不利，證人乙○○忽於九十二年七月二十
    九日原審審理時冒出，顯係告訴人臨訟杜撰，其證詞不可採信等語。
三、按犯罪事實應依證據認定之，無證據不得推定其犯罪事實，刑事訴訟法第一百五
    十四條第二項定有明文；又不能證明被告犯罪者，應諭知無罪之判決，同法第三
    百零一條第一項亦定有明文。
四、查告訴人１、於九十年十二月十七日具狀，除告訴被告於九十年十一月十九日下
    午五時許，趁告訴人到門外倒垃圾時，毆打告訴人成傷（有診斷証明書可證）。
    同時告訴被告於三月二十七日八時二十一分許，在告訴人家門口叫罵；同日三十
    一分三十秒許，告訴人拿案外人紀世文手機到車邊，遭被告毆打；三十二分李學
    坤衝出救其父即告訴人，亦遭毆打，同時敘明有照片可為證據。另告訴陳偉玲於
    九十年三月二十九日二十一時許，帶二名不良份子，前來恐嚇，並稱好好認好，
    就是那對夫妻，日後給他好看等語，當時有客人謝文進，同時列舉有證人謝文進
    及照片可證。九十年八月二十六日下午四時三十分許，被告持銑鐵塊從二樓丟告
    訴人轎車，當時告訴人搭李丁標車輛返家適時發現，同時敘明有照片及證人李丁
    標可證。另指出有證人即員警黃尊珍證明三月二十七日衝突解決經過。此有該告
    訴狀可憑（見他字第五七四號卷第二至六頁）。２、於九十一年九月九日提出刑
    事補充告訴理由狀，略謂被告於九十年三月二十七日與三名男子共同毆打甲○○
    、李學坤，時有證人陳明惠、李東錫、蔣天助。同年十一月十九日下午五時又毆
    打告訴人甲○○成傷，有驗傷單可證。同年八月二十六日下午四點半左右被告持
    鐵塊從二樓丟告訴人轎車，當時告訴人搭李丁標車輛返家，適時瞧見，有李丁標
    可證。九十年三月二十七日晚上被告在告訴人家門口叫罵挑釁。並於告訴人拿手
    機到車邊，欲給紀世文時，毆打告訴人。後劉榮宗及兩名男子亦衝出加入毆打。
    李學坤見告訴人被打，衝出救援，陳王素華即對被告等四人大叫：「他兒子出來
    了，先對他兒打乎死。」陳明惠聽得很清楚。陳偉玲於隔兩天即二十九日二十一
    時許，帶二名不良份子，前來恐嚇，當時有謝文進在場可證，此亦有刑事補充告
    訴理由狀附卷可憑（見他字第五七四號卷第二二、二三頁）。３、九十一年十一
    月十一日提出刑事告訴補充理由狀，略謂：被告於九十年三月二十七日，在門口
    不斷叫罵，激怒告訴人外出後，與埋伏之另三人毆打告訴人。於九十年十一月十
    九日下午五時許，被告趁告訴人到門外倒垃圾時，一記右勾拳打到告訴人下巴，
    致下巴、右肘、右膝挫傷血腫，當時有友人陳明惠在場。九十年八月二十六日下
    午四時三十分許，被告持銑鐵塊從二樓丟告訴人轎車，告訴人正乘李丁標車輛返
    家。此有上開刑事告訴狀附卷可證（見他字第五七四頁第四二、四三頁）。關於
    告訴人告訴被告於九十年十一月十九日下午五時，告訴人拿垃圾至門外倒時，遭
    被告毆打成傷乙情，告訴人除於九十一年十一月十一日補充告訴理狀內指稱有友
    人陳明惠在場，其他訴狀內均未指明有何證人在場。但告訴人於九十一年九月九
    日上午，檢察官偵訊時，檢察官詢以九十一年（為九十年之誤）十一月十九日下
    午五點，你到門外倒垃圾，打你，有何證人？告訴人則答稱：有蔣天助、李東錫
    （見他字五七四號第十四頁）。於九十二年七月八日原審法院審理時，又指稱有
    證人乙○○在場，看到被告毆打告訴人云云（見原審卷第二八頁）。經原審法院
    傳喚，證人乙○○即於九十二年七月二十九日證稱：九十年十一月十九日在告訴
    人家中坐，告訴人拿垃圾去丟，一會兒，就看到告訴人與被告在吵架，並看到告
    訴人被被告一個拳頭打倒。當時還有一位婦人也在告訴人家中坐云云（見原審卷
    第三九頁）。查依告訴人所陳，九十年十一月十九日下午五時許，到屋外倒垃圾
    ，遭被告毆打時，有何客人在其家裡坐，先則未指出有何客人在家裡坐，後來則
    稱有蔣天助、李東錫，再稱有陳明惠，最後稱有乙○○，有幾度不一致之情形。
    且依被告之指訴及證人乙○○之證詞，乙○○係在告訴人家裡坐，且為熟識之人
    ，而又發生出外倒垃圾時，被人毆打事。告訴人對於此時，有何客人在其家裡坐
    ，必印象深刻，不會有錯誤或記憶不清之情形。但告訴人對於九十年十一月十九
    日下午五時許，出外並倒垃圾被毆打時，有何客人在其家裡，竟有上開幾度不一
    致之情形。且於九十年十二月十七日具狀告訴時，離案發之九十年十一月十九日
    尚不及一月，對於案發時有何客人在場目擊，必甚明瞭而記憶清楚。但告訴人於
    該告訴狀內，並未就九十年十一月十九日遭被告毆打之事實，指出有何目擊證人
    ；於九十一年九月九日之補充告訴理狀，亦未指出有何目擊證人。是告訴人於九
    十一年九月九日檢察官詢問時，始稱有證人蔣天助、李東錫可證；以後又改稱有
    證人陳明惠或乙○○可以作證，告訴人之指訴顯有瑕疵。證人乙○○陳稱九十年
    十一月十九日下午五時許，其有在場，亦難採據，其證詞不可採信。而驗傷診斷
    書僅能證明告訴人受有傷害，不能據以證明被告有毆打告訴人之事實。
五、此外，檢察官又未能提出其他可以證明被告有上開傷害犯行之證據，應認被告之
    犯罪不能證明。原審未予詳查，對被告論罪科刑，認事嫌有未洽。被告上訴否認
    犯罪，指摘原審判決不當，其上訴為有理由，應由本院將原審判決關於傷害罪部
    分撤銷，並為無罪之諭知。
據上論結，應依刑事訴訟法第三百六十九條第一項前段、第三百六十四條、第三百零
一條第一項，判決如主文。
本案經檢察官丁○○到庭執行職務。
中      華      民      國      九十三  年      一      月      七      日
                                臺灣高等法院臺中分院刑事第九庭
                                      審判長法　官　趙　春　碧
                                            法　官　康　應　龍
                                            法  官  張  國  忠
右正本證明與原本無異。
不得上訴。
                                            書記官　陳　文　琴
中      華      民      國      九十三  年      一      月      八      日
                                                                        Ａ
